Images du répertoire du notaire Jacques Buon pour l'étude XVI
Archives nationales de France
Images du répertoire du notaire Jacques Buon pour l'étude XVI
16 décembre 1665 - 10 juin 1686
MC/RE/XVI/3
Etude XVI; Buon, Jacques
Un registre
Archives nationales de France
Minutes et répertoires: la loi 2008-696 du 15 juillet 2008 relative aux archives a fixé à 75 ans à compter de la date de l'acte, ou à 25 ans à compter de la date du décès de l'intéressé si ce délai est plus bref, le délai de communication des minutes et répertoires des notaires; ce délai est porté à 100 ans à compter de la date de l'acte si le document se rapporte à un mineur (code du Patrimoine, articles L213-2, 4e d et 5e).
Autres documents de l'étude (dossiers de clients, comptabilité...): s'agissant d'archives privées, ces documents sont communicables selon les modalités fixées par le déposant ou le donateur.
Certains documents ne sont pas accessibles sous leur forme originale en raison de leur mauvais état de conservation.
Registre entré aux Archives nationales en 1939.
Images des répertoires de l’étude XVI
Archives de l'étude XVI
répertoire d'officier public ministériel
- Répertoire chronologique pour la période du 16 décembre 1665 au 10 juin 1686, 16 décembre 1665 - 10 juin 1686; MC/RE/XVI/3; Un registre de 140 feuillets de papier manuscrits, hauteur 38 x largeur 24 cm, composé de 8 cahiers foliotés par le notaire. Le registre est en bon état.
  Le répertoire contient les informations suivantes: 1. date du jour; 2. nature de l'acte; 3. nom, prénom des parties.
  répertoire
  - Liste chronologique des actes pour la période du 16 au 31 décembre 1665, 16 décembre - 31 décembre 1665; 1 r°-1 v°
  - Liste chronologique des actes pour la période du 3 janvier au 31 décembre 1666, 3 janvier - 31 décembre 1666; 1 v°-6 r°
  - Liste chronologique des actes pour la période du 4 janvier au 31 décembre 1667, 4 janvier - 31 décembre 1667; 6 r°-10 v°
  - Liste chronologique des actes pour la période du 2 janvier au 30 décembre 1668, 2 janvier - 30 décembre 1668; 10 v°-15 v°
  - Liste chronologique des actes pour la période du 3 janvier au 31 décembre 1669, 3 janvier - 31 décembre 1669; 15 v°-20 v°
  - Liste chronologique des actes pour la période du 1er janvier au 31 décembre 1670, 1er janvier - 31 décembre 1670; 20 v°-26 r°
  - Liste chronologique des actes pour la période du 11 janvier au 21 décembre 1671, 11 janvier - 21 décembre 1671; 26 v°-30 r°
  - Liste chronologique des actes pour la période du 10 janvier au 30 décembre 1672, 10 janvier - 30 décembre 1672; 30 r°-33 r°
  - Liste chronologique des actes pour la période du 8 janvier au 22 décembre 1673, 8 janvier - 22 décembre 1673; 33 r°-36 r°
  - Liste chronologique des actes pour la période du 1er janvier au 30 décembre 1674, 1er janvier - 30 décembre 1674; 36 r°-39 v°
  - Liste chronologique des actes pour la période du 2 janvier au 30 décembre 1675, 2 janvier - 30 décembre 1675; 40 r°-49 r°
  - Liste chronologique des actes pour la période du 2 janvier au 28 décembre 1676, 2 janvier - 28 décembre 1676; 49 r°-59 r°
  - Liste chronologique des actes pour la période du 1er janvier au 30 décembre 1677, 1er janvier - 30 décembre 1677; 59 r°-68 r°
  - Liste chronologique des actes pour la période du 2 janvier au 31 décembre 1678, 2 janvier - 31 décembre 1678; 68 r°-76 v°
  - Liste chronologique des actes pour la période du 3 janvier au 31 décembre 1679, 3 janvier - 31 décembre 1679; 76 v°-85 v°
  - Liste chronologique des actes pour la période du 1er janvier au 30 décembre 1680, 1er janvier - 30 décembre 1680; 85 v°-94 r°
  - Liste chronologique des actes pour la période du 1er janvier au 31 décembre 1681, 1er janvier - 31 décembre 1681; 94 r°-103 v°
  - Liste chronologique des actes pour la période du 1er janvier au 31 décembre 1682, 1er janvier - 31 décembre 1682; 103 v°-115 r°
  - Liste chronologique des actes pour la période du 4 janvier au 31 décembre 1683, 4 janvier - 31 décembre 1683; 115 r°-123 r°
  - Liste chronologique des actes pour la période du 9 janvier au 30 décembre 1684, 9 janvier - 30 décembre 1684; 123 r°-130 v°
  - Liste chronologique des actes pour la période du 3 janvier au 31 décembre 1685, 3 janvier - 31 décembre 1685; 130 v°-136 v°
  - Liste chronologique des actes pour la période du 1er janvier au 10 juin 1686, 1er janvier - 10 juin 1686; 136 v°-140 r°